【裁判字號】    97,聲,106
【裁判日期】    970401
【裁判案由】    聲請更正裁定
【裁判全文】
臺灣高等法院民事裁定                   97年度聲字第106號
聲  請  人    行政院環境保護署
法定代理人    甲○○
上列聲請人因與相對人大穎企業股份有限公司等間返還提存物事
件，對本院於民國九十七年一月二日所為裁定，聲請更正錯誤，
本院裁定如下：
    主  文
聲請駁回。
聲請費用由聲請人負擔。
    理  由
一、按判決有誤寫、誤算或其他類此之顯然錯誤者，法院始得以
    裁定更正之，民事訴訟法第二百三十二條第一項規定甚明。
    所謂顯然錯誤係指於裁判中所表示者，與法院原來意思不一
    致，依該裁判或事件內容，當事人或法院一見即能發現者而
    言。此規定雖於裁定準用之，惟依同法第二百三十九條，裁
    定書之內容並未準用同法第二百二十六條關於判決書內應記
    載事項之規定。是法院裁定之製作，僅需符合司法院頒布之
    現行文書格式即可，並不必如判決書一般，於當事人欄載明
    全部當事人之姓名、地址。
二、聲請意旨雖略以：「臺灣基隆地方法院提存所認為因九十六
    年度聲字第四一八號裁定（下稱系爭裁定），於當事人欄漏
    未記載相對人，故提存物不予返還。」等語，惟本院民國九
    十七年一月二日所為系爭裁定，不僅有於案由欄中記載「相
    對人大穎企業股份有限公司等」之字樣，且於理由欄內亦有
    載明相對人為大穎企業股份有限公司、互助營造股份有限公
    司、德商斯坦米勒有限公司台灣分公司，是本院裁定中所表
    示者，顯與本院原來意思一致，並無錯誤可言，且就當事人
    之範圍亦無模糊之處。況本院發給聲請人之系爭裁定確定證
    明書，亦載明相對人為大穎企業股份有限公司、互助營造股
    份有限公司、德商斯坦米勒有限公司台灣分公司，更足證明
    系爭裁定並無錯誤。是聲請人聲請更正，自不應准許，應予
    駁回。
三、至於聲請人雖主張依系爭裁定及確定證明書正本向臺灣基隆
    地方法院提存所聲請取回提存物，該院提存所以系爭裁定當
    事人欄漏未記載相對人為由，而不予准許，請求本院更正云
    云。惟查本院裁定並無錯誤可言，有如前述，自不生更正問
    題。況本院裁定主文已明確裁定「台灣基隆地方法院九十一
    年度存字第六六號提存事件聲請人所提存之提存物新台幣壹
    佰萬元准予返還。」，依提存法第十六條第一款規定，提存
    所自應立即遵照裁定主文之指示，將系爭提存物予以發還，
    顯無就系爭裁定內容再加以審查之權限。聲請人如不服該所
    之處分，自應依提存法第十九、二十條規定，尋求救濟，而
    非向本院聲請更正，併予敘明。
四、據上論結，本件聲請無理由，應予駁回，爰裁定如主文。
中    華    民    國    97    年    4    月     1     日
                    民事第三庭
                        審判長法  官    林敬修
                              法  官    黃騰耀
                              法  官    藍文祥
正本係照原本作成。
不得抗告。
中    華    民    國    97    年    4     月    2     日
                              書記官    顧倪淑貞


司法院資訊處製作；財團法人民間司法改革基金會備份。
